# 请教陈版主关于矿权价款确认和摊销问题

提问人：cuihengwen 时间：2022-07-23 15:47:16
2017 年，根据《国务院关于印发矿产资源权益金制度改革方案的通知》（国发〔 2017 〕 29 号），财政部、国土资源部制定了《矿业权出让收益征收管理暂行办法》，规定“二、申请在先方式取得探矿权后已转为采矿权的，如完成有偿处置的，不再征收采矿权出让收益；如未完成有偿处置的，应按剩余资源储量以协议出让方式征收采矿权出让收益”；随后，陕西省财政厅、陕西省国土资源厅印发了《陕西省矿业权出让收益征收管理实施办法》的通知（陕财办综〔 2017 〕 68 号），规定“二、申请在先方式取得探矿权后已转为采矿权的，如完成有偿处置的，不再征收采矿权出让收益；如未完成有偿处置的，应按截止 2017 年 6 月 30 日剩余资源储量以协议方式征收采矿权出让收益。尚未转为采矿权的，应在采矿权新立时以协议出让方式征收采矿权出让收益。未完成有偿处置的采矿权， 2017 年 6 月 30 日后的剩余资源储量，由市级国土资源主管部门委托地质报告编制单位尽快编制核实报告”。根据上述规定，A公司应就采矿权按截止 2017 年 6 月 30 日剩余资源储量以协议方式缴纳采矿权出让收益。但是政府部门由于当时对该项政策未出台细则，一直未进行征收，财务上由于无法取得相关的文件，不满足预计负债确认的可靠计量要求，缴纳价款、期限、缴款方式等无法确定所以未确认。直到 2021 年 9 月，自然资源厅开展了该项矿权的评估工作，并于 2021 年末公示。 2022 年 4 月 20 日（审计报告日后），评估报告公示期满，确认了评估价款 50 亿元，但是未确定缴纳期限。 6 月 20 日，政府通知分 20 期缴纳，首期缴纳矿权的20%，并于文件下发之日起 7 日内缴纳。公司财务部门根据 2022 年缴款通知文件，于 6 月 20 日按照折现法确认了该项采矿权无形资产 30 亿元，并确认了预计负债 50 亿元，并按照产量法补摊销了 2022 年1-6月份的采矿权价款和财务费用。请问： 2017 年 7 月 1 日是否存在现时义务？是否作为会计差错对 2017 年 7 月 1 日至 2021 年 12 月 31 日的财务报表进行追溯调整，视同在 2017 年 7 月确认该项资产和负债，并补摊销相关的采矿权价款费用和财务费用？

回答人：chenyiwei
1 、理论上，在国务院和省一级的文件出台后，企业就已存在就 2017 年 6 月 30 日未完成有偿处置的资源储量支付价款的现时义务，但因为当时尚无操作细则和缺乏基础数据等原因，相关的义务金额可能不能可靠估计，因而不满足预计负债的确认条件。
2 、 2021 年内完成评估工作并公示，根据以往经验，公示过程结束后不会对原公示的结果进行重大修改的，则在 2021 年内评估工作完成，数据被公示时，就已经满足预计负债确认条件，且在资产负债表日后最终确定其结果，应视为资产负债表日后调整事项，故相关帐务调整（包括补摊销）应体现在 2021 年度的财务数据中。
如果 2021 年度报表中未体现该项负债的，应对 2021 年度报表进行追溯重述，但不再追溯到更早的年度和期间。

提问人：cuihengwen 时间：2022-07-25 08:48:55
评估报告是 2021 年完成的，若是 2022 年 2 月在官网公示，是否属于资产负债表日后事项，并调整 2021 年报表

回答人：chenyiwei
一般理解是需要的。